# 请教陈版本，以成本价出口的税务问题

提问人：wangzimo2014 时间：2021-10-22 23:33:07
@chenyiwei
请教陈版：
某外贸公司，外购了 113 万的货物，成本 100 万，税 13 万，按 113 万出口，则退税 13 万，账面产生了收入 113 万，实际上公司并未赚钱，却因为销售方式的不同，产生了 13 万的利润，要按照 13 万的税前利润来缴纳所得税，请教各位，是否我哪里理解有误啊

回答人：chenyiwei
出口退税实际上是将前期缴纳的增值税额（进项税额）退回，所以应当贷记“应交税费——应交增值税（出口退税）”。收到出口退税并不会形成出口企业的收入和利润。